【裁判字號】    97,上訴,308
【裁判日期】    970506
【裁判案由】    毒品危害防制條例
【裁判全文】
臺灣高等法院臺南分院刑事判決         97年度上訴字第308號
上  訴  人
即  被  告  甲○○
                    (現於臺灣臺南監獄臺南分監另案執行中)
上列上訴人因毒品危害防制條例案件，不服臺灣臺南地方法院96
年度訴字第1445號中華民國96年11月29日第一審判決（起訴案號
：臺灣臺南地方法院檢察署96年度毒緝偵字第228號），提起上
訴，本院判決如下：
    主  文
上訴駁回。
    事  實
一、甲○○因施用毒品案件，經送觀察勒戒、強制戒治，於民國
    （下同）91年8月4日戒治期滿執行完畢，並經臺灣臺南地方
    法院檢察署檢察官以91年度戒毒偵字第296號為不起訴處分
    確定，前因違反毒品危害防制條例案件，經本院以九十三年
    度上訴字第三二八號判處有期徒刑一年確定，又因竊盜案件
    ，經台灣台南地方法院以九十三年度易字第二八○號判處有
    期徒刑六月確定，又因違反毒品危害防制條例案件，由台灣
    台南地方法院以九十三年度訴字第八○六號判處有期徒刑一
    年二月確定，再經台灣台南地方法院以九十四年度聲字第一
    四三一號裁定應執行有期徒刑二年六月確定，嗣於九十五年
    十一月二十日縮刑假釋出監，甫於九十六年二月二十二日假
    釋付保護管束期滿執行完畢。猶不知悔改，復於96年6月20
    日，在台南市○○○路與金華路口附近公園廁所內，施用第
    1級毒品海洛因。嗣於96年6月21日晚上7時4分許，在台南市
    ○○路與鹽埕路口處，為警查獲。經徵得甲○○同意後採集
    其尿液送驗結果呈現嗎啡陽性反應，因而查獲。
 二、案經台南市警察局第六分局報告臺灣臺南地方法院檢察署
     檢察官偵查起訴。
    理  由
一、前開事實，訊據上訴人即被告坦白承認，被告尿液經檢驗結
    果，呈嗎啡反應，有詮昕科技股份有限公司濫用藥物檢驗報
    告（警卷第7頁）及台南市警察局第六分局送驗尿液及年籍
    對照表（警卷第8頁）可稽，被告前犯施用毒品案件，經送
    觀觀察勒戒及強制戒治後，仍數次施用經判刑確定執行完畢
    ，5年內再度施用毒品，涉犯本罪，亦有刑案資料查註紀錄
    表在卷可憑，被告犯行應堪認定。
二、核被告所為，係犯毒品危害防制條例第10條第1項之施用第1
    級毒品罪，其持有行為為施用行為吸收，不另論罪。又被告
    前曾受犯罪事實欄所述有期徒刑之執行，有臺灣高等法院被
    告前案紀錄表在卷可按，其於有期徒刑執行完畢後，５年以
    內故意再犯有期徒刑以上之本罪，為累犯，應依刑法第47條
    第１項之規定加重其刑。
三、原審因予適用毒品危害防制條例第十條第一項，刑法第十一
    條前段、第四十七條第一項，並審酌被告之素行、犯罪之手
    段、犯罪後之態度等情狀，量處有期徒刑一年，本院核其認
    事用法俱無不合，量刑亦稱妥適，被告上訴意旨，指摘原判
    決量刑過重及請求依集合犯將其他次犯罪視為一罪等情，惟
    刑法修正後，採一罪一罰，施用毒品之犯罪並無成立集合犯
    之餘地，上訴為無理由，應予駁回。
據上論結，應依刑事訴訟法第368條，判決如主文。
本案經檢察官趙中岳到庭執行職務。
中    華    民    國    97    年    5     月    6     日
                  刑事第五庭    審判長法  官  楊明章
                                      法  官  顏基典
                                      法  官  楊子莊
以上正本證明與原本無異。
如不服本判決，應於收受本判決後十日內向本院提出上訴書狀。
其未敘述上訴理由者並得於提起上訴後十日內向本院補提理由書
狀（均須按他造當事人之人數附繕本）「切勿逕送上級法院」。
                                      書記官  王全龍
中    華    民    國    97    年    5     月    6     日
附錄：本判決論罪科
毒品危害防制條例第10條第1項
施用第一級毒品者，處6月以上5年以下有期徒刑。


司法院資訊處製作；財團法人民間司法改革基金會備份。
